【裁判字號】    98,易,1879
【裁判日期】    980831
【裁判案由】    竊盜等
【裁判全文】
臺灣板橋地方法院刑事判決              98年度易字第1879號
公  訴  人  臺灣板橋地方法院檢察署檢察官
被      告  丁○○
                    （現在臺灣宜蘭監獄執行中）
上列被告因竊盜等案件，經檢察官提起公訴（98年度偵字第152
、4025、4997、5232號），本院依簡式審判程序審理後，判決如
下：
    主    文
丁○○犯如附表所示之罪，均累犯，各處如附表所示之刑。應執
行有期徒刑年捌月。
    事    實
一、丁○○前因竊盜案件，經本院以92年度簡字第3287號判決判
    處有期徒刑6 月確定；另因竊盜案件，經本院以93年度易字
    第703 號判決判處有期徒刑8 月，嗣經臺灣高等法院以93年
    度上易字第2160號判決上訴駁回確定，經入監接續執行前開
    二刑期，甫於民國95年3 月23日縮刑期滿執行完畢。詎丁○○仍不知悔改，分別意圖為自己不法所有，先後於如附表犯
    罪事實欄所示之時間、地點，為如附表所示之竊盜及非法由
    自動付款設備取財犯行得逞。嗣經警循線追查，始悉各情。
二、案經甲○○、乙○○、己○○、丙○○分別訴由臺北縣政府
    警察局樹林分局、土城分局移請臺灣板橋地方法院檢察署檢
    察官偵查後提起公訴。
    理    由
一、本案被告丁○○所犯均係死刑、無期徒刑、最輕本刑為3 年
    以上有期徒刑以外之罪，其於本院準備程序時，就被訴事實
    皆為有罪之陳述，經本院告知簡式審判程序之旨，並聽取公
    訴人及被告之意見後，裁定進行簡式審判程序審理，合先敘
    明。
二、查本案犯罪事實，業據被告丁○○於警詢、檢察官訊問及本
    院審理時均坦承不諱，核與證人即告訴人甲○○、乙○○、
    己○○、丙○○於警詢時；證人即被害人戊○○於警詢時；
    證人趙天興、鄭林月雀、鄭志強於警詢時所為之證述均相合
    ，並有花旗台灣銀行（即原華僑銀行）00000000000000號帳
    戶交易明細、國泰世華銀行000000000000號帳戶存摺影本、
    士林芝山郵局00000000000000號帳戶存摺影本、車籍查詢基
    本資料、行動電話門號0000000000號申請人暨通聯紀錄資料
    各1 份、監視器錄影畫面翻拍照片共12張及現場照片共11張
    附卷可稽，足認被告自白與事實相符，堪以採信。本案事證
    明確，被告犯行皆洵堪認定，應依法論科。
三、核被告丁○○所為，係犯刑法第320 條第1 項之竊盜罪及同
    法第339 條之2 第1 項之非法由自動付款設備取財罪（詳如
    附表所示）。被告在如附表編號二、四、八所示之各銀行自
    動櫃員機，分別數次輸入密碼提領款項之時間密切接近，各
    舉動獨立性甚為薄弱，侵害法益復屬相同，屬接續犯而各應
    僅論以一罪。查被告前有如事實欄所載之刑案前科及徒刑執
    行情形，有臺灣高等法院被告前案紀錄表在卷足徵，其於有
    期徒刑執行完畢5 年內故意再先後犯本案有期徒刑以上之竊
    盜、非法由自動付款設備取財罪，依刑法第47條第1 項規定
    皆成立累犯，並均應加重其刑。再被告就附表編號一、三、
    五、六、七所為各次竊盜罪，於時間、地點均可明白區辨，
    被害人等復不相同，足認其犯意各別；另其所犯竊盜與非法
    由自動付款設備取財罪間，亦係分別起意而為，且行為互殊
    ，均應予分論併罰。爰審酌被告前已有竊盜等刑案前科紀錄
    之素行狀況，暨其各次犯罪動機、手段、所生危害程度，及
    於犯後尚知坦認全部犯行等一切情狀，分別量處如附表所示
    之刑，並定其應執行之刑，以資懲儆。又公訴意旨雖併請求
    本院對被告為強制工作之宣告，惟按保安處分係對受處分人
    將來之危險性所為拘束其身體、自由等之處置，以達教化與
    治療之目的，為刑罰之補充制度。本諸法治國家保障人權之
    原理及刑法之保護作用，其法律規定之內容，應受比例原則
    之規範，使保安處分之宣告，與行為人所為行為之嚴重性，
    行為人所表現之危險性及對於行為人未來行為之期待性相當
    。而強制工作亦係保安處分之一種，被告之犯罪行為除科以
    刑罰外，是否另須宣告付強制工作自需依前開原則就個案情
    形為具體之認定。查被告於本院審理時，已陳明其係因施用
    毒品需要金錢支應，方會為竊盜犯行等情，參諸被告確因施
    用第一級、第二級毒品，分別經本院以97年度訴緝字第282
    、283 、284 、285 號、98年度訴字第115 號等判決判處罪
    刑確定在案無訛，此有臺灣高等法院被告前案紀錄表在卷可
    憑，是其行竊既受毒品因素影響，已難遽認其確係以犯竊盜
    罪為習慣者；再被告自97年11月15日起入監執行，尚未加計
    本案所宣告執行刑期，本即須至108 年間始得執行完畢出監
    ，倘被告在監服刑期間能順利戒除毒癮並深切悔悟向上，未
    來當可重返社會重新做人，是就被告予以長期刑罰之科處及
    執行，應已能收教化、再生作用，本院認並無於刑之執行前
    ，另宣告令入勞動場所強制工作之必要，末此敘明。
據上論斷，應依刑事訴訟法第273 條之1 第1 項、第299 條第1
項前段，刑法第320 條第1 項、第339 條之2 第1 項、第47條第
1 項、第51條第5 款，刑法施行法第1 條之1 ，判決如主文。
本案經檢察官陳豐年到庭執行職務。
中    華    民    國    98    年    8     月    31    日
                  刑事第十八庭  法  官  張 兆 光
上列正本證明與原本無異。
如不服本判決，應於判決送達後10日內敘明上訴理由，向本院提
出上訴狀 (應附繕本) ，上訴於臺灣高等法院。其未敘述上訴理
由者，應於上訴期間屆滿後20日內向本院補提理由書「切勿逕送
上級法院」。
                                書記官  曹 秋 冬
中    華    民    國    98    年    8     月    31    日
附錄本案論罪科刑法條：
刑法第320 條第1 項
意圖為自己或第三人不法之所有，而竊取他人之動產者，為竊盜
罪，處5 年以下有期徒刑、拘役或5 百元以下罰金。
刑法第339 條之2 第1 項
意圖為自己或第三人不法之所有，以不正方法由自動付款設備取
得他人之物者，處3 年以下有期徒刑、拘役或1 萬元以下罰金。
附表：
┌─┬─────────────────┬────┬─────────┬──────────┐
│編│犯罪事實                          │所犯法條│應宣告之罪刑      │備註                │
│號│                                  │（刑法）│                  │                    │
├─┼─────────────────┼────┼─────────┼──────┬───┤
│一│於96年12月24日上午11時許，在臺北縣│第320 條│丁○○犯竊盜罪，累│經警方調閱左│即原起│
│  │樹林市○○街與東順街口，趁甲○○欲│第1 項  │犯，處有期徒刑陸月│列統一超商監│訴書附│
│  │購買早餐而未鎖車門即離開車牌號碼58│        │                  │視器錄影畫面│表編號│
│  │78-GW 號自用小客車之際，進入車內徒│        │                  │，始悉係鄭任│2 之部│
│  │手竊取甲○○所有之GUCCI 牌皮包1 個│        │                  │淵所為      │分    │
│  │（內有華僑銀行00000000000000號帳戶│        │                  │            │      │
│  │提款卡、華僑銀行信用卡、國民身分證│        │                  │            │      │
│  │、駕照、行照、公司鑰匙等物）得逞  │        │                  │            │      │
├─┼─────────────────┼────┼─────────┤            ├───┤
│二│於96年12月24日上午11時27分許起，在│第339 條│丁○○犯非法由自動│            │即原起│
│  │臺北縣樹林市○○街49巷2 號之統一超│之2 第1 │付款設備取財罪，累│            │訴書附│
│  │商內，持所竊得如附表編號一所示之華│項（屬接│犯，處有期徒刑月│            │表編號│
│  │僑銀行提款卡，接續使用該超商內之銀│續犯而應│                  │            │3、4之│
│  │行自動櫃員機，以輸入甲○○所設定提│僅論以一│                  │            │部分  │
│  │款密碼之不正方法，使該自動櫃員機之│罪）    │                  │            │      │
│  │識別系統誤認丁○○為有權持卡人，進│        │                  │            │      │
│  │而成功提款2 次，取得共新臺幣（下同│        │                  │            │      │
│  │）3,012 元（其中12元係屬跨行提領手│        │                  │            │      │
│  │續費）得逞                        │        │                  │            │      │
├─┼─────────────────┼────┼─────────┼──────┼───┤
│三│於97年3 月12日下午2 時許，在臺北縣│第320 條│丁○○犯竊盜罪，累│經警方調閱左│即原起│
│  │樹林市○○路299 號之全家便利商店前│第1 項  │犯，處有期徒刑陸月│列統一超商監│訴書附│
│  │，趁乙○○欲卸貨而未鎖車門即離開車│        │                  │視器錄影畫面│表編號│
│  │牌號碼828-JT號營業小貨車之際，進入│        │                  │，始悉係鄭任│5 之部│
│  │車內徒手竊取乙○○所有之錢包1 個（│        │                  │淵所為      │分    │
│  │內有現金8,000 元、國泰世華銀行0345│        │                  │            │      │
│  │00000000號帳戶提款卡、國泰世華銀行│        │                  │            │      │
│  │信用卡、中國信託銀行信用卡及職業大│        │                  │            │      │
│  │貨車駕照等物）得逞                │        │                  │            │      │
├─┼─────────────────┼────┼─────────┤            ├───┤
│四│於97年3 月12日下午2 時9 分許起，在│第339 條│丁○○犯非法由自動│            │即原起│
│  │臺北縣樹林市○○街253 號之統一超商│之2 第1 │付款設備取財罪，累│            │訴書附│
│  │內，持所竊得如附表編號三所示之國泰│項（屬接│犯，處有期徒刑玖月│            │表編號│
│  │世華銀行提款卡，接續使用該超商內之│續犯而應│                  │            │6 之部│
│  │銀行自動櫃員機，以輸入乙○○所設定│僅論以一│                  │            │分    │
│  │提款密碼之不正方法，使該自動櫃員機│罪）    │                  │            │      │
│  │之識別系統誤認丁○○為有權持卡人，│        │                  │            │      │
│  │進而成功提款6 次，取得共100,036 元│        │                  │            │      │
│  │（其中36元係屬跨行提領手續費，起訴│        │                  │            │      │
│  │書誤載為10萬元）得逞              │        │                  │            │      │
├─┼─────────────────┼────┼─────────┼──────┼───┤
│五│於97年11月4 日下午5 時20分許，在臺│第320 條│丁○○犯竊盜罪，累│丁○○騎乘其│即原起│
│  │北縣土城市○○街25號之大潤發量販店│第1 項  │犯，處有期徒刑柒月│母鄭林月雀所│訴書附│
│  │停車場內，徒手敲破己○○所有之車牌│        │                  │有之車牌號碼│表編號│
│  │號碼3P-2603 號自用小客車車窗（毀損│        │                  │BVS-276 號重│9 之部│
│  │部分未據告訴），進入車內竊取己○○│        │                  │型機車離去時│分    │
│  │所有之背包1 個（內有現金約100 元、│        │                  │，由大潤發量│      │
│  │日盛銀行存摺1 本、健保卡1 張及哈電│        │                  │販店安管人員│      │
│  │族牌翻譯機1 台等物）得逞          │        │                  │趙天興記下車│      │
│  │                                  │        │                  │號          │      │
├─┼─────────────────┼────┼─────────┼──────┼───┤
│六│於97年11月8 日上午8 時45分許，在臺│第320 條│丁○○犯竊盜罪，累│丁○○在場不│即原起│
│  │北縣土城市○○街1 號之鴻海公司旁，│第1 項  │犯，處有期徒刑柒月│慎遺落諾基亞│訴書附│
│  │徒手敲破戊○○所有之車牌號碼T8-253│        │                  │牌手機1 支（│表編號│
│  │0 號自用小客車車窗（毀損部分未據告│        │                  │搭配其父鄭金│1 之部│
│  │訴），進入車內竊取戊○○所有之皮包│        │                  │得所申請行動│分    │
│  │1 個、SONY ERICSSON 牌「P1I 」型手│        │                  │電話門號0958│      │
│  │機1 支、摩托羅拉牌「明」型手機1 支│        │                  │823275號SIM │      │
│  │、K 金筆1支及鑰匙等物得逞         │        │                  │卡使用）    │      │
├─┼─────────────────┼────┼─────────┼──────┼───┤
│七│於97年11月14日上午9 時40分許，在臺│第320 條│丁○○犯竊盜罪，累│經警方調閱左│即原起│
│  │北縣樹林市○○街437 號前，趁丙○○│第1 項  │犯，處有期徒刑陸月│列台新銀行監│訴書附│
│  │欲實施污水人孔位置量測而未鎖車門即│        │                  │視器錄影畫面│表編號│
│  │離開車牌號碼P9-8166 號自用小客車之│        │                  │，始悉係鄭任│7 之部│
│  │際，進入車內徒手竊取丙○○所有之皮│        │                  │淵所為      │分    │
│  │包1 個（內有現金約2,500 元、士林芝│        │                  │            │      │
│  │山郵局00000000000000號帳戶提款卡及│        │                  │            │      │
│  │國民身分證等物）、諾基亞牌「5610」│        │                  │            │      │
│  │型手機1 支、諾基亞牌「3125」型手機│        │                  │            │      │
│  │1 支得逞                          │        │                  │            │      │
├─┼─────────────────┼────┼─────────┤            ├───┤
│八│於97年11月14日上午11時3 分許起，在│第339 條│丁○○犯非法由自動│            │即原起│
│  │臺北縣板橋市○○路○ 段103 、105 號│之2 第1 │付款設備取財罪，累│            │訴書附│
│  │之台新銀行，持所竊得如附表編號七所│項（屬接│犯，處有期徒刑柒月│            │表編號│
│  │示之郵局提款卡，接續使用銀行自動櫃│續犯而應│                  │            │8 之部│
│  │員機，以輸入丙○○所設定提款密碼之│僅論以一│                  │            │分    │
│  │不正方法，使該自動櫃員機之識別系統│罪）    │                  │            │      │
│  │誤認丁○○為有權持卡人，進而成功提│        │                  │            │      │
│  │款4 次，取得共55,024元（其中24元係│        │                  │            │      │
│  │屬跨行提領手續費）得逞            │        │                  │            │      │
└─┴─────────────────┴────┴─────────┴──────┴───┘


司法院資訊處製作；財團法人民間司法改革基金會備份。
